Inventaris van het archief van de Administratie der Nationale Domeinen en Geestelijke Goederen, mei 1809-april 1814
Nationaal Archief, Den Haag
- DOSSIERS
  - Van onbekende herkomst, B.
    - Opgaven van rentmeesters van de in de verschillende rentambten gelegen geestelijke goederen en tienden waaruit kerken en torens onderhouden worden of waaruit vaste jaarlijksche uitkeeringen van kerkelijke ambtenaren bestreden worden, ingezonden op aanschrijving van den Directeur van 30 Mei 180
      Hierbij een missive van 19 Jan. 1808 van den Inspecteur der domeinen in het derde kwartier te 's-Hertogenbosch aan ......? betreffende de bij circulaire gestelde vragen welke kerken en pastorien, aan den lande toebehoorende, door het domein onderhouden moeten worden, en of het niet raadzaam zou zijn die gebouven aan de gemeenten in eigendom over te dragen tegen uitkeering van een jaarlijksche Som ter gemoetkoming in de kosten van onderhoud enz
    - Kennisgevingen van rentmeesters van geestelijke goederen in Salland, Peelland, den Bosch en Maasland van de uit hunne ontvangsten gedane overstortingen ten kantore van rentmeesters-generaal, 4 Nov. 1809-6 Dec. 1810; 279; 1 Portefeuille
      Vermeld in het journaal van ingekomen stukken van den Directeur der domeinen:
      1809 nrs. 1484, 1747, 1740, 1798
      1810 nrs. 306, 305, 313, 352, 1191, 1913, 2035, 2104, 2119, 2145, 2212, 2303, 2326, 2327, 2359, 2397, 2448, 2485, 2507, 2517.
    - Brieven van Landdrosten met Staten en conditien van verkoopbare domeinen in Gelderland, Maasland, Utrecht, Friesland en Overijssel, 1809-1811; 280; 1 Portefeuille
      1809 nrs. 1424, 1884, 1892.
      1810 nrs. 5, 1132.
      1811 nr. 5.
    - Brieven van rentmeesters toezendende Staten hunner ontvangsten en uitgaven, 8 Oct. 1809-10 Dec. 1810; 281; 1 Portefeuille
      1809 nrs. 1254, 1267, 1301, 1315, 1340
      1810 nrs. 1097, 1367, 1572, 1584, 1748, 1980, 2128, 2130, 2342, 2526
    - Ingekomen brieven en lijsten van cijnsen en verdere rechten van dien aard afgelost krachtens publicatie van 20 Sept. 1805 en missive van den Minister van Financiën van 14 Mei 1807 nr. 22., 1810; 282; 1 Portefeuille
      Deze stukken werden bij missive van den Minister van 15 Sprokkelmaand 1810 aan den Directeur der publieke domeinen gezonden en door den Directeur den 19e dier maand in handen gesteld van de heeren J. Badon Gijben, chef van de directie der domeinen en A.J. Verbeek commissaris ter administrate der domeinen herkomstig van den Vorst van Nassau, ter fine van rapport. Hierbij relativen van notulen van Domeinen 1810 nr. 423/251
      Hierbij relativen van notulen van Financiën 1807 nrs. 3726, 3781, 3888, 4137, 4315, 4698, 4489, 5048, 5202, 5291, 5130, 7751
    - Staat houdende opgave tot welk tijdstip de lijfrenten, welke ten kantore van den gewezen thesaurier en ontvanger generaal bij de voormalige commissie van administratie te Breda, Mr. Nahuijs van Burgst laatstelijk zijn aanbetaald, (na 1810); 283; 1 Portefeuille
    - Brieven van en aan den Directeur der publieke domeinen, enz., betreffende den afstand van de aan de Fransche kroon gedoteerde domeinen, 1811; 284; 1 Portefeuille
      Vermeld in het journaal van ingekomen stukken van den Directeur.
      1810 nrs. 2274, 2282, 2330, 2390, 2488, 2557, 2618, 2631
      1811 nrs. 76, 111.
    - Staten van dienst van rentmeesters en andere ambtenaren ingezonden aan den Directeur der Staatsdomeinen in, 1811; 285; 1 Portefeuille
      Blijkens de aanwezige lijsten is deze verzameling niet compleet.
    - Rapport van den commissaris Inspecteur der domeinen E. Temminck wegens het door hem, op last van den Minister van Financiën, verrichte tot herstelling van de door den Storm van 14 en 15 Januari 1808 aangerichte schade aan de dijk en sluiswerken van Walsoorden en den Melopolder, uitgebracht aan den Directeur der Staatsdomeinen. Concept en duplicaat., 3 Oct. 1811; 286; 1 Portefeuille
    - Extract-resolutien van den Directeur der publieke domeinen en van den Intendant-generaal van Financiën en brieven van rentmeesters, ingezonden aan den heer A.C. Moliere thesaurier en ontvanger generaal der domeinen herkomstig van den Vorst van Nassau betreffende de liquidatie met rentmeesters wegens hunne ontvangsten en uitgaven en de sloten hunner rekeningen, 1811-1813; 287; 1 Portefeuille
    - Besluit van den Intendant-generaal van Financiën in zake de liquidatie van guestiense posten in de rekeningen over 1790-1797 van W.G.W. Motman, gewezen rentmeester der domeinen van Breda. Copie. Met bijlage., 6 Jan. 1812; 288; 1 Portefeuille
    - Stukken betreffende de rekening en verantvoording van de administratie der goederen aan de Senatoire te 's-Gravenhage afgestaan, door den gevezen rentmeester H.U. Sterling aan den Directeur der registratie en domeinen, aan wien de administratie dier goederen bij Keizerlijke decisie van, 13 Juni 1813 werd opgedragen; 289; 1 Portefeuille
    - Etat comparatif des effets de la dette publique de la Hollande provenant des chapitres supprimés à Utrecht, de l'ordre teutonique et des chapitres de St. Jean à Wijck près Duurstede, inscrits aug grand livre de la dette de la Hollande, au nom de la caisse d'amortisssement, z.d; 290; 1 Portefeuille
    - Elements du Sommier de consistence et des baux des domaines sous les bureaux Beetsterzwaag, Heerenveen, Oldeberkoop, Bolsward, Workum, Lemmer en Sneek., 1812, 1813; 291; 1 Portefeuille
    - Borgstellingen van rentmeesters van nationale en nassausche domeinen, anterieur, 1814; 292; 1 Portefeuille
    - Stukken van verschillenden aard, meest betreffende domeinzaken., 293; 1 Portefeuille
    - Ingekomen brieven en stukken om rapport in handen gesteld van den heer E. Temminck, commissaris, later inspecteur generaal der domeinen herkomstig van den Vorst van Nassau, 1798-1813; 294; 1 Portefeuille
    - Concept-brieven en stukken van E. Temminck voornoemd, 1799, 1803, 1806-1811; 295; 1 Portefeuille
    - Copieën van stukken uit de 16e, 17e eeuv uit het archief der gemeente Oploo, door den rentmeester van Grave en Cuijck gezonden aan den commissaris-inspecteur E. Temminck bij missive van, 9 Maart 1805; 296; 1 Portefeuille
- TABELLEN EN STATEN
  - Van bekende herkomst, A.
    - Inventaris van de nationale domeinen behoorende aan de Bataafsche Republiek, benevens derzelven apparente waarde bij verkoop., 1800?; 297; 1 Portefeuille
      Overgenomen van Financiën 22 Juli 1861 lijst 6, nr. 52/61B.
    - Tabellen van de Staatsdomeinen gelegen in de Hollandsche departementen., z.j; 298; 1 Portefeuille
    - Inventaris over de domeinen van Naaldwijk en het oude mannen en vrouwenhuis aldaar, benevens over het Domein Monster gelegen in het Westland., 1799; 298X
      Door den Rentmeester van het Westland aan den Agent van Financiën gezonden 5 Febr. 1799
    - Staat van titels van erfpachten, recognitiën, renten en verdere prestatien t.b.v. het Domein in Holland., ±1800; 298XX; 1 deel
      Door bemiddeling R.A. van de 3e afd. ontvangen v.d. inspecteur der domeinen te Alkmaar. Nov. 1953.
    - Staten of tabellen van nationale domeinen in de departementen Overijssel Drenthe en Brabant en van domeinen herkomstig van den huize Paltz Beijeren behoorende tot de administratie van den rentmeester over de Stad, Zuid- en West-kwartier 's lands van Bergen op Zoom en van de goederen onder het rentambt van St. Michielsgestel, ingezonden ter voldoening aan het besluit van den Minister van Financiën van, 22 en 23 Sept. 1806; 299; 1 Portefeuille
      Overgenomen van Financiën 22 Juli 1861, lijst 6, nr. 22/26.
    - Verschillende staten der domeinen door de rentmeesters ingezonden den heer Badon Gijben, chef van divisie bij de directie der Staatsdomeinen, 1811; 300; 1 Portefeuille
      Overgenomen van Financiën 22 Juli 1861, lijst 6 nr. 37/44.
    - Staten van de revenuen der domeinen onder administratie van de commissie resideerende te Breda, z.j; 301; 1 Portefeuille
      Overgenomen van Financiën 22 Juli 1861, lijst 6 nr. 31/36.
    - Generale Staten der domeinen onder beheer van de commissie van administratie te Breda, en inventarissen van documenten, charters en papieren en specteerende de domeinen uit de gecedeerde goederen van den Vorst van Nassau, welke tengevolge van het besluit van Zijne Majesteit den Koning van Holland dd. 16 April 1807 aan de Kroon zijn overgegaan., 302; 1 Portefeuille
      Overgenomen van Financiën 22 Juli 1861, lijst 6 nrs. 54/63 en 55/64
    - Tabellen van de domeinen gelegen in Brabant, welke in ruil voor domeinen gelegen in Oost-Friesland aan Z.M. den Keizer afgestaan zijn bij het convenant van 13 April 1809 en stukken betreffende de liquidatie van verschotten deswegen door het Hollandsch gouvernement gedaan. (zie missive van den Minister van Financiën van 18 Mei 1808, litt. X)., 1808-1809; 303
      Overgenomen van Financiën 22 Juli 1861, lijst 6 nr. 60/75
    - Tabellen der goederen onder administratie van rentmeesters der met verhypotheerde domeinen onder administratie staande van de commissie van administratie te Breda, bevattende zoowel de goederen die aan Frankrijk zijn afgestaan als de andere en pastorale goederen onder hunne administratie gesteld, ingezonden aan den Minister van Financiën bij missive van 27 Maart 1809 nr. 20., 304
      Overgenomen van Financiën 22 Juli 1861, lijst 6, nr. 61/77.
    - Staten betreffende de gemiddelde opbrengst van tienden in 20 jaren (1790-1809) geformeerd door de rentmeesters van St. Truijen, Bern, Thorn, Tilburg, Tongerlo, St. Bernard, Bergen op Zoom, Ravestein, Echternach, Boxmeer, St. Anthonis en lande van Cuijk, Deurne en Liessel, Bakel en Milheze, Nestelrode, enz., door den Landdrost in Brabant, aan den Directeur der Publieke domeinen gezonden, ter voldoening aan diens aanschrijving van 8 Sept. 1809 nr. 931., 305; 1 Portefeuille
      Overgenomen van Financiën 22 Juli 1861, lijst 6 nr. 40/47
    - Staten van de nationale domeinen in Gelderland aan den agent van Financiën ingezonden. (Exhib. 11 Juni 1798 nr. 641)., 306; 1 Portefeuille
      Overgenomen van Financiën 22 Juli 1861, lijst 6 nr. 41/48
    - Staten van verdonkerde domeinprestatien (tinsen, rijsvoederen en erfpachten) van het rentambt Veluwe, opgemaakt door den rentmeester J.H. Cremer, ingevolge besluit van den Intendant generaal van Financiën in Holland 19 October 1812 nr. 9., 307; 3 stukken, 1 Portefeuille
      Onderhands overgenomen van Financiën in 1877, zie nr. 68 v.d. lijst
    - Staten van de revenuen welke door de fransche administratie wegens geestelijke goederen van de gesupprimeerde kapittels van Elten en Emmerik gepercipieerd zijn bij het bureau van enregistrement der domeinen van Zevenaar, met aanteekeningen o.a. van de perceelen welke in 1812 en 1813 zijn verkocht, en andere staten betreffende de van genoemde kapittels herkomstige goederen., 1812, 1813; 308
      Overgenomen van Financiën 22 Juli 1861, lijst 6 nr. 58/74. In het procesverbaal van overneming fol. 167, worden deze staten genoemd 4 "Tabellen van de geestelijke goederen verbonden voor de negotiatie van zes millioen, gearresteerd 1 April 1809" order 18 Aug. 1808 nr. 44.
    - Staat of inventaris van de goederen behoorende aan het gesupprimeerd kapittel van St. Pieter te Utrecht geformeerd, volgens aangehecht procesverbaal dd. 22 Dec. 1811 door den Inspecteur generaal der Staatsdomeinen E. Temminck en den provisionelen rentmeester van het kapittel, ter voldoening aan den last van den Directeur der Staatsdomeinen van 16 Maart 1811, tengevolge van het besluit van den Intendant generaal van Financiën dd. 14 Maart 1811, Generale Secretarie 2, Bureau, L.A. nr. 9., 309; 1 Portefeuille
      Onderhands overgenomen van Financiën 1877, zie nr. 1 van de lijst
    - Staten of inventarissen van goederen behoorende aan de volgende kapittels:, 310-315; 6 Portefeuilles
      Onderhands overgenomen van Financiën in 1877, zie nrs. 2-6 en 8 van de lijst
      - Kapittel van St. Marie, 310; 1 Portefeuille
      - Kapittel van St. Jan, 311; 1 Portefeuille
      - Kapittel van St. Sauveur genaamd Oud Munster, 312; 1 Portefeuille
      - Kapittel van St. Maarten, 313; 1 Portefeuille
      - Kapittel van St. Jan te Wijk bij Duurstede (in duplo), 314; 1 Portefeuille
      - Kapittel van Teutonische of Duitsche orde., 315; 1 Portefeuille
    - Tabel der domeinen van het kapittel van St. Pieter te Utrecht opgemaakt door Joost van Waalwijk, commies bij de directie der Staatsdomeinen in Holland, 10 Sept. 1811; 316; 1 Portefeuille
      Hierbij duplicaat in het fransch (fragment Nr. 1-831).
    - Als voren van het kapittel van St. Marie opgemaakt, 5 Oct. 1811; 317; 1 Portefeuille
    - Als voren van het kapittel van St. Sauveur genaamd Oud Munster, met fragment duplicaat in het fransch. Nr. 1-284, opgemaakt, 13 Dec. 1811; 318; 1 Portefeuille
    - Als voren van het kapittel van de commanderij te Ingen, opgemaakt, 17 Juni 1811; 319; 1 Portefeuille
      Onderhands overgenomen van Financiën in 1877, zie nrs. 1, 2, 4 en 7 van de lijst.
    - Inventarissen van bewijzen van inschrijvingen en verdere effecten welke toebehoorden aan de voormalige kapittels van St. Pieter, St. Marie, St. Sauveur genaamd Oud Munster, St. Maarten genaamd ten Dom, St. Jan te Wijk bij Duurstede, en de Teutonische of Duitsche Orde, overgegeven ingevolge Keizerlijk decreet van 27 Februari 1811 aan den commissaris E. Temminck, ter voldoening aan zijne aanschrijving van, 23 Juli 1812; 320; 6 stukken, 1 Portefeuille
      Onderhands overgenomen van Financiën in 1877, zie nr. 2 van de lijst. Zie nr. 350.
    - Opgaven van de nationale domeinen in Overijssel, ingezonden door het Intermediair administratief bestuur van dat gewest aan den Agent van Financiën der Bataafsche Republiek, 11 Sept. 1798 en 24 April 1801; 321; 1 Portefeuille
      Overgenomen van Financiën 22 Juli 1861, lijst 6 nr. 22/26.
    - Staten der domeinen van: Ravenstein, herkomstig van den Keurvorst van Paltz-Beijeren, Cuijk, onder Boxmeer en St. Anthonis, herkomstig van den Vorst van Hohenzollern-Sigmaringen. Megen, herkomstig van den graaf van Schall, als graaf van Megen, 1804; 322
      Oeffelt, herkomstig van Pruissen. Overgenomen van Financiën 22 Juli 1861, lijst 6 nr. 17/20
  - Van onbekende herkomst, B.
    - Staten van goederen en inkomsten van de rentambten in verschillende departementen, opgemaakt, 1806-1810; 323-326; 4 Portefeuilles
      - Brabant, 323; 1 Portefeuille
      - Gelderland, 324; 1 Portefeuille
      - Maasland etc., 325; 1 Portefeuille
      - Zeeland, Utrecht, Friesland, Groningen, Overijssel & Drenthe, 326; 1 Portefeuille
    - Tableaux des biens et domaines dans les resforts de Brabant, Noordholland, Zuidholland, Zeeland, Utrecht, Overijssel en Drenthe, 1806, 1807, 1809; 327; 1 Portefeuille
    - Specifique staten der domeinen, ingezonden door de Landdroster ter voldoening aan de aanschrijving van den Minister van Financiën van 20 Nov. 1807 Nr. 31, en door Zijne Excellentie in handen gesteld van de commissie tot de zaken van het fonds der Vrijwillige negotiatie de anno 1801 en van den chef der 4e divisie van het departement, ter fine van examinatie en rapport., 328; 1 Portefeuille
    - Etats des domaines dans les departements de la Hollande, lesquels sont jugés d'être mis en vente en vertu du décret de sa Majesté l'empereur et roi du 23 Sept. 1810. Met bijlagen., 329-331; 3 Portefeuilles
      - Eerste deel, 329; 1 Portefeuille
      - Tweede deel, 330; 1 Portefeuille
      - Derde deel, 331; 1 Portefeuille
    - Etats des domaines situés dans les departements de la Hollande, affectés aux dépenses de la nouvelle route d'Anvers à Amsterdam, cédés à la caisse d'amortissement en vertu du décret Impériale du, 30 Août 1811; 332; 1 Portefeuille
    - Specifique lijsten van domeinen welke in de zeven Hollandsche departementen zullen worden verkocht met opgaven van grootte, ligging, waar de van inzate en andere bijzonderheden, tot betaling waarvan zullen kunnen worden geëmploijeerd de bons of rescriptien op de schatkist wegens achterstallige renten der publieke schuld van Holland, sedert 1 Juli 1809-22 Sept. 1810., 1812; 333; 1 Portefeuille
    - Staat van de domeinen die ingevolge Keizerlijke decreten van 20 en 30 August en 19 Oct. 1811 publiek zijn verkocht in de departementen Brabant, Monden van den Rijn en Wester Eems, opgemaakt door ontvangers van de registratie, 1814; 334; 1 Portefeuille
    - Etats des fermages des bien-fonds domaniaux des moulins et autres, situés dans les departements de la Geldre, Utrecht et de la Meuse, 1808; 335; 1 Portefeuille
    - Tabellen der goederen en domeinen in het departement Brabant opgemaakt door de respective rentmeesters in, October 1806; 336; 1 Portefeuille
      Overgenomen van Financiën bij procesverbaal van 17 Oct. 1875?
    - Tabellen der goederen en domeinen in het Ooster- en Noorderkwartier 's lands van Bergen op Zoom en onder Hedel, opgemaakt door de rentmeesters ingevolge besluit van de commissie van administratie te Breda, d.d. 30 Sept. 1806 nr. 6., omstreeks 1806; 337; 1 Portefeuille
    - Tabel der goederen en domeinen onder administratie van den rentmeester van Tongerlo A.J. van Alphen te Dongen, opgemaakt 29 Sept. 1806. Staat of memorie van reparatien noodig aan het pastoriehuis te Mierlo en aan andere door geestelijke personen bewoond wordende gebouwen, behoorende tot de amdinistratie van gemelden rentmeester, 1807. Copie. Staat van de tractementen en emolumenten van den rentmeester A.J. van Alphen en van de geëmploijeerden aan zijne administratie verbonden, 24 Sept. 1808. Briefwisseling tusschen den rentmeester en den chef van divisie bij de publieke domeinen betreffende de veranderingen die hebben plaats gehad met sommige domeinen op bovengenoemde tabel voorkomende. 1810., 1806-1810; 338; 1 Portefeuille
    - Begrotingen van de waarde der domeinen in Gelderland, opgemaakt door de rentmeesters ingevolge resolutien van de commissie tot administratie der domeinen van het voormalig gewest Gelderland, dd. 21 Juni 1800 en 14 Maart 1801; 339; 1 Portefeuille
    - Tabellen der goederen en domeinen in Gelderland, met opgave der grootte waarde, enz., opgemaakt door de respective rentmeesters ter voldoening aan de resolutie van den Raad van Financiën i.d., 27 Sept. 1806; 340; 1 Portefeuille
    - Tabellen der goederen en domeinen onder administratie van den admodiateur F. de Neree (commanderie van St. Jan te Arnhem)., Oct. 1806; 341; 1 Portefeuille
    - Rollen der erven onder Borculosche, Doetinchemsche en Zutphensche geestelijke rentambten, opgemaakt door de rentmeesters, ingevolge resolutien van het voormalig college van Financiën van het kwartier Zutphen dd. 15 Sept. 1803 en 11 Sept. 1804 en ingezonden aan den Landdrost in het departement Gelderland in 1808 en 1809., 1808, 1809; 342; 1 Portefeuille
    - Lijsten en andere stukken betreffende verkoopbare domeinen in de rentambten Schuilenburg, Bahr en Lathum, Borculo, Veluve, Nijmegen en Zutphen, door de rentmeesters ingezonden op aanschrijvingen van den Directeur der Staatsdomeinen van 15 Juni 1811 Nr. 13 en 21 Oct. 1811 nr. 1., 343; 1 Portefeuille
    - Lijst van de in 1812 verkochte domeinen van het Doetinchemsche geestelijke rentambt, het bedrag der koopsommen, de namen der koopers enz., door den heer G.J. de Leeuw van Coolwijk te Zutphen den 23e Nov. 1874 gezonden aan?, 344; 1 Portefeuille
    - Inventarissen van stukken overgegeven aan ontvangers van de registratie en domeinen door rentmeesters van Vianen, Liesveld, Bahr en Lathum, 1811, 1812, ingezonden aan den chef der divisie tot de zaken der domeinen in, Dec. 1813; 345; 1 Portefeuille
    - Opgaven wegens den verkoop der domeinen gelegen onder de administratie van het comptoir der domeinen van Voorne en de Beijerlanden 1801 en staat van inkomsten en de presumptive waarde dezer domeinen, 1809; 346; 1 Portefeuille
      Buitenop staat aangeteekend "Ex. H. Swaan, 11 Sept. 1839".
    - Tabellen der domeinen onder Vianen en Ameide onder administratie van den rentmeester Willem van Rijssel, de laatste (van 1809) opgemaakt ingevolge aanschrijving van den Landdrost van Maasland dd. 17 April 1809 nr. 126., 1806, 1809; 347; 1 Portefeuille
      Buitenop staat "Ex. H. Swaan, 11 Sept. 1839".
    - Staten van gebouwen en andere domeinen onder administratie der domeinen (intendance général des Finances) departement van de Maas, Noord-holland in het Zuiderkwartier, 1809; 348; 1 Portefeuille
    - Tabel van de rechten en gerechtigheden als verbonden zijn geweest aan de domeinen 's lands van Utrecht, ten tijde deze geadministreerd werden door A.J. van Mansvelt, rentmeester generaal van 1 Mei 1798-31 Dec. 1811, door hem opgemaakt, 21 Nov. 1814; 349; 1 Portefeuille
      In margine staat: "Ex H. Swaan, 11 Sept. 1839".
    - Inventaris van boeken en papieren behoord hebbende tot de loopende administratie der goederen van de kapittels St. Pieter, St. Marten genaamd ten Dom en St. Marie te Utrecht, welke, ingevolge besluit van den Intendant Generaal van Financiën d.d. 28 Juli 1812 (Domeinen) nr. 11, overgegeven zijn aan den heer Boudinet, Inspecteur van 't enregistrement en der domeinen te Utrecht door de rentmeesters dier kapittels., 350; 1 Portefeuille
      Zie nrs. 309-320.
    - Lijsten van goederen behoorende tot de administratie van het kapittel Oldenzaal, van het Stift Weerselo en en het klooster Almelo, opgemaakt door den verificateur Penninck en den ontvanger der domeinen te Ootmarsum, Collard. Copiën., 4 Febr. 1812; 352; 1 Portefeuille
    - "Etat des formages de bien-fonds domaniaux de Nassau", opgemaakt door de respective rentmeesters ingevolge resolutie van den Minister van Finantien, dd. 16 Januari 1809; 353; 1 Portefeuille
    - Tabellen van de in de jaren 1803 en 1804 geveilde domeinen herkomstig van den huize Paltz Beijeren. Tabel van de voormaals Paltz Beijersche domeinen gelegen in den lande van Bergen op Zoom, welke in den loop van het jaar 1810 zouden kunnen worden geveild, met concept-verkoopsconditien, enz. ingesonden 16 Dec. 1809 door de Commissie van administratie te Breda aan den Directeur der publieke domeinen op diens aanschrijving van 28 Nov. 1809 nr. 1661., 354; 1 Portefeuille
    - Oude inventarissen van kaarten behoorende tot de graaflijkheid en Nassausche goederen en domeinen., 355; 1 Portefeuille
      In 2017 als afgedwaald stuk aangetroffen in het archief van de afdeling Kaarten en Tekeningen van het Algemeen Rijksarchief, als onderdeel van het objectdossier op de collecties Hingman en Hingman Supplement.
- Manual en en Cijnsboeken
  - Extract-manuaal der Cijnsen van de stad en dorpen 's lands van Megen voor en ten behoeve der domeinen., 357; 1 deel
  - Cijnsboek van hare Vorstelijke genade Mevrouw de abdis en Princes van Thorn, verschijnende op St. Denijsdag binnen Ghilse, 1688-1820; 358; 1 deel
  - Cijnsboek van het klooster St. Bernaert, "opt Schelde nu Sijn Doorlugtigste Hoogweerdigheit den heere Bisschop van Antwerpen heffende is binnen de jurisdictie van Etten, 1738-1831; 359; 1 deel
- Acten van cessie van domeinen
  - Transporten voor Schouten en Schepenen van Naaldwijk, Zandambacht, Monster, Honsholredijk, Wateringen en de Lier, van huizen en landerijen gelegen in het Westland, door den rentmeester der publieke domeinen in dat district aan Z.M. den Keizer van Frankrijk, welke perceelen een gedeelte uitmaken van de goederen die ingevolge het tractaat van Fontainebleau dd. 11 Nov. 1807 door den Koning van Holland aan den Franschen Keizer zijn afgestaan., 22 Dec. 1809; 360; 1 Portefeuille
  - Acten volgens welke aan Z.M. den Keizer van Frankrijk overgegeven zijn de domeinen en goederen gelegen in de departementen Brabant en Maasland, welke door Z.M. den Koning van Holland, ingevolge van het tractaat van Fontainebleau dd. 11 Nov. 1807 zijn gecedeerd, 1809; 361; 1 Portefeuille
- Conditien van verpachtingen
  - Conditien van de verpachting van den windkoornmolen, staande op den dorpe van den Made, door den rentmeester der nationale domeinen te Geertruidenberg. Copie., 18 Nov. 1799; 362; 1 Portefeuille